# 合作开发技术账务处理，陈版

提问人：homeli 时间：2011-01-28 10:37:18
Ａ公司投入资金到本公司合作开发技术，完成后，Ａ公司最初投入的资金不再收回，只享受利润分成，本公司对上述两项业务如何处理啊？

回答人：chenyiwei
本版面前段时间曾经讨论过房地产合作开发（不设立独立的法人公司）模式的会计处理问题，应该对这个问题也有借鉴作用。建议考虑该合作开发项目由谁主导，是否构成共同控制经营；利润分成的具体安排，是按出资额分成，共担风险共享收益，还是确保对方收回投资本金并取得保底收益等因素。